臺灣臺北地方法院民事判決
111年度訴字第51號
原      告  中國信託商業銀行股份有限公司


法定代理人  利明献  


訴訟代理人  徐子傑  

被      告  邱冠華（原名邱創賢）



上列當事人間請求給付簽帳卡消費款等事件，本院於民國111年2
月21日言詞辯論終結，判決如下：
    主      文
一、被告應給付原告新臺幣627,260元，及如附表2所示之利息、
    違約金。
二、訴訟費用新臺幣6,830元由被告負擔，其餘新臺幣220元由原
    告負擔。
三、本判決於原告以新臺幣201,000元為被告供擔保後，得為假
    執行。
    事實及理由
壹、程序方面：
一、按當事人得以合意定第一審管轄法院，但以關於由一定法律
    關係而生之訴訟為限；前項合意，應以文書證之，民事訴訟
    法第24條定有明文。查本件兩造約定以本院為第一審管轄法
    院，有信用卡約定條款第24條、簡易通信貸款約定書第9條
    、現金卡暨放款連結帳戶約定書「第一章放款連結帳戶條款
    」第15條約定可憑，故本院自有管轄權，合先敘明。
二、次按，訴狀送達後，原告不得將原訴變更或追加他訴，但擴
    張或減縮應受判決事項之聲明者，不在此限，民事訴訟法第
    255條第1項第3款定有明文。查，本件原告起訴時，原聲明
    請求被告應給付原告新臺幣（下同）647,754元，及如附表1
     所示之利息、違約金（見本院卷第7至11頁）。嗣於民國11
    1年2月15日以民事變更訴之聲明狀，變更訴之聲明為被告應
    給付原告627,260元，及如附表2所示之利息、違約金（見本
    院卷第105頁）。經核原告所為係減縮應受判決事項之聲明
    ，與前揭規定相符，自應准許。
三、本件被告經合法通知，未於言詞辯論期日到場，核無民事訴
    訟法第386條各款所列情形，爰依原告之聲請，由其一造辯
    論而為判決。
貳、實體方面：
一、原告主張：
㈠、被告於86年10月14日向原告請領信用卡使用，卡號000000000
    0000000、卡別VISA，依約被告即得於特約商店記帳消費，
    截至96年9月23日止，累計尚有消費記帳291,100元未為給付
    ，其中269,487元為消費款、21,613元為循環利息，依約被
    告除應給付上開消費款項外，另應給付其中269,487元自96
    年9月24日起至104年8月31日止，按週年利率20%；自104年9
    月1日起至清償日止，按週年利率15%計算之利息。
㈡、被告於92年9月18日向原告借款50萬元，約定借款期間自92年
    9月18日起至96年11月23日止，利息按週年利率16%固定計算
    ，每月1期，共分50期，按期定額平均攤還本金利息。並約
    定如未按期攤還本息時，自當期帳單日次日起算至償還日止
    ，依當時累計應償還本金餘額按週年利率20%加付違約金。
    詎料，被告自96年4月25日起未依約清償本息，尚欠本金244
    ,184元及違約金未清償，依簡易通信貸款約定書第4條第2款
    之約定，被告已喪失期限利益，應即清償所有未償還之款項
    。
㈢、被告於93年8月12日向原告申辦現金卡，約定借款最高限額50
    萬元，自93年8月12日起循環動用，利息按週年利率18.25%
    固定計算，每月應於繳款截止日前繳足每月最低應繳金額。
    詎料，被告自96年3月29日後竟未依約清償本息，尚欠本金9
    1,976元未清償，另應給付自96年3月30日起至104年8月31日
    止，按週年利率18.25%；自104年9月1日起至清償日止，按
    週年利率15%計算之利息。依約定書第4條第1項第1款之約定
    ，被告已喪失期限利益，應即清償所有未償還之款項。為此
    ，爰依消費借貸之法律關係，提起本件訴訟，並聲明：⒈如
    主文第1項所示。⒉願供擔保，請准宣告假執行。
二、被告未於言詞辯論期日到場，亦未提出書狀作何聲明或陳述
    。
三、得心證之理由：
㈠、按當事人對於他造主張之事實，於言詞辯論時不爭執者，視
    同自認。但因他項陳述可認為爭執者，不在此限。當事人對
    於他造主張之事實，已於相當時期受合法之通知，而於言詞
    辯論期日不到場，亦未提出準備書狀爭執者，準用第1項之
    規定。但不到場之當事人係依公示送達通知者，不在此限，
    民事訴訟法第280條第1、3項分別定有明定。本件原告主張
    上開事實，業據其提出與所述相符之信用卡申請書、信用卡
    約定條款、通信貸款申請書、借據、簡易通信貸款約定書、
    繳款計算式、單筆貸款授信交易查詢、帳務明細、客戶消費
    明細表、現金卡申請書、現金卡貸款約定書、約定書、現金
    卡暨放款連結帳戶約定書、放款帳戶還款交易明細等件為證
    。又被告非經公示送達已收受開庭通知及起訴狀繕本，未於
    言詞辯論到場陳述意見或提出書狀爭執，依上開規定視同自
    認，則原告之主張，自堪信為真實。
㈡、次按，消費借貸之借用人應於約定期限內，返還與借用物種
    類、品質、數量相同之物，民法第478條前段定有明文；再
    按，遲延之債務，以支付金錢為標的者，債權人得請求依法
    定利率計算之遲延利息。但約定利率較高者，仍從其約定利
    率；當事人得約定債務人於債務不履行時，應支付違約金，
    民法第233條第1項、第250條第1項分別定有明文。被告向原
    告借款未依約清償，經全部視為到期，總計尚積欠如主文第
    1項所示之金額及如附表2所示之利息、違約金迄未清償，揆
    依上揭規定，被告自應負清償責任。
㈢、綜上，原告依消費借貸之法律關係請求被告給付如主文第1項
    所示之金額及如附表2所示之利息、違約金，為有理由，應
    予准許。
四、又原告陳明願供擔保，聲請為假執行之宣告，爰無不合，酌
    定相當擔保金額准許之。
五、本件訴訟費用額確定為第一審裁判費7,050元，爰依民事訴
    訟法第78條及第83條第1項規定，除減縮部分之訴訟費用外
    ，由敗訴之被告負擔。　　　　
中    華    民    國   111    年    2     月    24    日
                  民事第四庭    法  官  蕭涵勻
以上正本係照原本作成。
如對本判決上訴，須於判決送達後20日內向本院提出上訴狀。如
委任律師提起上訴者，應一併繳納上訴審裁判費。
中　　華　　民　　國　　111 　年　　2 　　月　　24　　日
                                書記官  林立原
附表1：
編號 產  品 請求金額 計息本金 週年利率（%） 利息請求期間 違約金計算方式 違約金請求期間 1. 信用卡 301,100 269,487 20 自96年9月24日起至104年8月31日止 無 無     15 自104年9月1日起至清償日止   2. 通信貸款 250,946 250,946 無 無 按週年利率20%計算  自95年7月2日起至110年5月20日止       按週年利率16%計算 自110年5月21日起至清償日止 3. 現金卡 95,708 95,708 18.25 自95年7月24日起至104年8月31日止 無 無     15 自104年9月1日起至清償日止   總計：647,754元        

附表2：
編號 產  品 請求金額 計息本金 週年利率（%） 利息請求期間 違約金計算方式 違約金請求期間 1. 信用卡 291,100 269,487 20 自96年9月24日起至104年8月31日止 無 無     15 自104年9月1日起至清償日止   2. 通信貸款 244,184 244,184 無 無 按週年利率20%計算  自96年4月25日起至110年5月20日止       按週年利率16%計算 自110年5月21日起至清償日止 3. 現金卡 91,976 91,976 18.25 自96年3月30日起至104年8月31日止 無 無     15 自104年9月1日起至清償日止   總計：627,260元